【裁判字號】    97,訴,406
【裁判日期】    970331
【裁判案由】    毒品危害防制條例
【裁判全文】
臺灣基隆地方法院刑事判決               97年度訴字第406號
公  訴  人  臺灣基隆地方法院檢察署檢察官
被      告  乙○○
                    （另案臺灣基隆監獄基隆分監執行）
上列被告因毒品危害防制條例案件，經檢察官提起公訴（97年度
毒偵字第138 號），被告於準備程序進行中，就被訴事實為有罪
之陳述，經本院合議庭裁定由受命法官獨任進行簡式審判程序，
判決如下：
    主  文
乙○○施用第一級毒品，累犯，處有期徒刑柒月。
    事  實
一、乙○○有下列施用毒品危害防制條例執行觀察、勒戒、強制
    戒治之紀錄，以及前案紀錄（構成累犯）：
  (一)前因施用毒品案件，經本院以90年度毒聲字第604 號裁定送
    觀察、勒戒後，因認有繼續施用毒品之傾向，經復經本院以
    90年度毒聲字第980 號裁定令入戒治處所施以強制戒治，復
    經本院以90年度毒聲字第1672號裁定停止戒治付保護管束，
    於民國91年1 月3 日出戒治處所，迄91年7 月5 日保護管束
    期滿未經撤銷而完成其毒癮戒斷療程，並由臺灣基隆地方法
    院檢察署檢察官於91年7 月10日以91年度戒毒偵字第43號為
    不起訴處分確定。
  (二)復因施用毒品案件，經臺灣基隆地方法院檢署以94年度毒偵
    字第1963號提起公訴，經本院以94年度訴字第886 號判處有
    期徒刑8 月、6 月，應執行有期徒刑1 年確定；另因贓物案
    件，經同署檢察官以94年度偵字第3294號提起公訴，並經本
    院以94年度基簡字第720 號判處有期徒刑4 月確定，及因竊
    盜案件，經同署檢察官以94年度偵字第3604號提起公訴，並
    經本院以95年度易字第405 號判處有期徒刑1 年確定，上開
    案件經本院以96年度聲減字第48號，裁定減刑並定應執行刑
    為有期徒刑壹年壹月，於94年12月23日入監執行，迄96年7
    月16日執行完畢出監。
二、乙○○仍不知悔改，不知戒除毒癮，明知海洛因業經公告列
    為毒品危害防制條例之第一級毒品品，不得非法持有、施用
    ，於96年10月16日早上某時，在其位於基隆市○○區○○街
    45巷20號居處，將第一級毒品海洛因置入注射針筒內，摻水
    混合注射右手肘內側皮膚靜脈血管處之方式，非法施用第一
    級毒品海洛因1 次。嗣警方於同日下午依法通知乙○○主動
    到場接受採尿送驗，結果呈嗎啡類陽性反應，警方並因而查
    悉上情。
三、案經基隆市警察局第四分局報告臺灣基隆地方法院檢察署檢
    察官偵查起訴。
    理  由
一、本件被告所犯者非為死刑、無期徒刑、最輕本刑為3 年以上
    有期徒刑之罪或高等法院管轄第一審案件，其於準備程序進
    行中，先就被訴事實為有罪之陳述，經告知其簡式審判程序
    之旨，並聽取公訴人及被告之意見後，本院依刑事訴訟法第
    273 條之1 第1 項之規定，裁定由受命法官獨任進行簡式審
    判程序，且依同法第273 條之2 規定，簡式審判程序之證據
    調查，不受第159 條第1 項、第161 條之2 、第161 條之3
    、第163 條之1 及第164 條至第170 條規定之限制，合先敘
    明。
二、上開施用第一級毒品海洛因事實，迭經被告於本院準備程式
    、審理中自白不諱。而被告於96年10月16日為警所採集之尿
    液，經送檢驗結果，確呈施用第一級毒品海洛因後之鴉片類
    陽性反應（尿液中嗎啡成分高達11780ng/ml、可待因成分高
    達1940ng / ml）乙 節，亦有臺灣尖端先進生技醫藥股份有
    限公司濫用藥物尿液檢驗報告1 份附卷可稽。足證被告自白
    與事實相符，堪以採信。又被告有如事實欄一、記載前案紀
    錄及關於施用毒品觀察、勒戒、強制戒治之事實等情，亦有
    臺灣高等法院被告前案紀錄表及全國施用毒品案件紀錄表存
    卷可參。綜上所陳，被告於前次強制戒治於91年7 月5 日執
    行完畢，5 年內業已再犯上述事實欄一、(二)所示之施用毒品
    違反毒品危害防制條例案件，經法院判處罪刑確定，其又於
    96年10月16日，施用第一級毒品海洛因，罪證明確，犯行洵
    堪認定，自應依法論科。
三、論5罪科刑：
  (一)按海洛因係毒品危害防制條例第2 條第2 項第1 款所定之第
    一級毒品，被告予以施用，核其所為，係犯毒品危害防制條
    例第10條第1 項之施用第一級毒品罪。其持有第一級毒品海
    洛因係供施用，其持有第一級毒品之低度行為為施用第一級
    毒品之高度行為所吸收，不另論罪。
  (二)被告有事實欄所載之前案紀錄暨科刑執行情形，有臺灣高等
    法院被告前案紀錄表在卷可稽，其於受如事實欄一、(二)所示
    案件有期徒刑之執行完畢後，5 年內故意再犯有期徒刑以上
    之本罪，為累犯，應依刑法第47條第1 項之規定加重其刑。
  (三)爰審酌被告前經法院裁定其強制戒治處分後仍不思戒除毒癮
    ，並有多次施用毒品之前案紀錄，再犯本件施用第一毒品海
    洛因，顯見其已無法根除施用毒品行為，而有予以隔離幫助
    其戒除之必要，且施用毒品對於社會治安構成潛在威脅，惟
    斟酌其犯罪後終能坦承犯行，而施用毒品係屬自損生命之犯
    罪態樣等及其他一切情狀，量處如主文所示之刑，以示懲儆
    。
據上論斷，應依刑事訴訟法第273 條之1 第1 項、第299 條第1
項前段，毒品危害防制條例第10條第1 項、第23條第2 項，刑法
第11條前段、第47條第1 項，判決如主文。
本案經檢察官甲○○到庭執行職務。
中    華    民    國    97    年    3     月    31    日
                  刑事第三庭法  官  黃永定
以上正本證明與原本無異。
如不服本判決應於收受本判決後10日內向本院提出上訴書狀，其
未敘述上訴理由者，並得於提起上訴後10日內向本院補提理由書
狀（均須按他造當事人之人數附繕本）「切勿逕送上級法院」。
中    華    民    國    97    年    3     月    31    日
                            書記官  劉珍珍
附錄本案論罪科刑法條：
毒品危害防制條例第10條第1項
I施用第一級毒品者，處六月以上五年以下有期徒刑。


司法院資訊處製作；財團法人民間司法改革基金會備份。
